台灣高等法院花蓮分院民事裁定　　　　　　96年度抗字第21號
　　抗　告　人　乙○○
　　相　對　人　國防部
　　法定代理人　甲○
上列抗告人與相對人間強制執行聲明異議事件，抗告人對於臺灣
花蓮地方法院中華民國96年1月26日所為95年度執字第11304號裁
定，提起抗告，本院裁定如下：
    主  文
抗告駁回。
抗告程序費用由抗告人負擔。
    理  由
一、本件相對人即債權人國防部於原法院聲請意旨略以：債務人
    乙○○與伊間就坐落於花蓮市○○段1354之1地號、請求拆
    屋還地事件，業經台灣花蓮地方法院 (下稱花蓮地院)於民
    國95年7月31日以94年度訴字第131號判決確定，債務人仍無
    遷讓返還之意思表示，爰依強制執行法第4、5、6條之規定
    ，請求債務人拆除系爭土地上面積78.11平方公尺之建物，
    並返還系爭土地之占有等語。
二、原法院則以：債權人國防部所據以聲請之執行名義94年度訴
    字第131號判決書，既經確定在案，債務人所提台灣高等法
    院花蓮分院 (下稱花蓮高分院)95 年度再抗字第3號命補繳
    抗告費之裁定，係針對花蓮高分院已確定之95年度抗字第34
    號裁定所提之準再審，非就花蓮地院94年度訴字第131號判
    決所提，不足以為該判決尚未確定之證據。是以，執行法院
    據確定判決行強制執行程序，並無違法之處，爰以96年1月
    26 日執行命令准許之（下稱系爭執行命令），並裁定駁回
    抗告人之聲明異議（下稱原裁定）。
三、抗告人抗告意旨略以：抗告人就本件執行名義之台灣花蓮地
    方法院94年度訴字第131號民事判決，合法提起上訴，並另
    對承審法官提出枉法裁判之刑事告訴在案，又因上訴費用與
    程序顯有疑義，抗告人乃具狀向原法院聲請說明計算訴訟費
    用之標準，詎原法院對抗告人之聲請不理。且遽予駁回抗告
    人之上訴，僅以形式表象即謂裁判業經確定，全未考量實質
    是否具合法效力，對抗告人顯不公平，一顯有疑義之確定判
    決，如何發生執行名義？再依國軍老舊眷村改建條例施行細
    則第14條、花蓮縣政府公共工程拆遷補償救濟條例第39條規
    定，相對人應發予抗告人補償金，惟抗告人迄今未獲任何補
    償，據此種種，請求廢棄原裁定云云。
四、按上訴不合程式或有其他不合法之情形而可以補正者，原第
    一審法院應定期間命其補正；如不於期間內補正，應以裁定
    駁回之。民事訴訟法第442條第2項定有明文。次按提起第二
    審上訴，應依同法第77條之16第1項規定繳納裁判費，此為
    必須具備之程式。本院經查：抗告人雖主張其對花蓮地院94
    年度訴字第131號判決於合法期間內提起上訴，對上訴費用
    及程序仍有疑義之際，即逕遭花蓮地院駁回上訴而告確定，
    顯侵害抗告人之訴訟權云云。惟抗告人於95年1月2日對於花
    蓮地院94年度訴字第131號民事判決提起上訴，未據繳納裁
    判費，經花蓮地院命於收受通知5日內前來補繳，該通知書
    並已於95年3月29日寄存送達，於同年4月8日生送達之效力
    ，然抗告人具狀表示雖已收到補費通知，仍認花蓮地院應以
    裁定方式命其補繳，其始願意補繳，有同年4月6日聲請狀一
    份在卷可考，經花蓮地院以電話通知其補費，抗告人仍未補
    繳上訴費用，有花蓮地院公務電話紀錄、民事科查詢簡答表
    可證等情，有花蓮地院94年度訴字第131號民事裁定可考，
    花蓮地院就抗告人因逾期未繳納裁判費而駁回其上訴之處理
    ，核無違法之處。本件債權人以花蓮地院94年度訴字第131
    號民事判決為執行名義，向原法院聲請強制執行，執行法院
    就該執行名義即確定判決確定與否，僅有形式審查權，無從
    認定該判決經確定之過程是否有實質不妥之處，該確定判決
    既經花蓮地院作成民事判決確定證書附卷可參，則執行法院
    據以作成系爭執行命令，並裁定駁回抗告人之異議，核無不
    合，應予維持。抗告意旨指摘原裁定不當，求予廢棄，難謂
    有據，應予駁回。至抗告意旨另指債權人尚未給予任何補償
    金乙情，即使屬實，亦應由抗告人逕向債權人循相關規定另
    案解決，非本件所得審酌，附此敘明。
五、據上論結，本件抗告為無理由，爰依強制執行法30第之1，
    民事訴訟法第495條之1第1項、第449條第1項、第95條、第
    78 條，裁定如主文。
中　　華　　民　　國　　96　　年　　3 　　月　　30　　日
                        審判長法  官  何方興
                              法　官  林德盛
                              法　官  王紋瑩
以上正本係照原本作成。
本件不得再抗告。
                             書記官  吳家瑩
中　　華　　民　　國　　96　　年　　3　　月　　30　   日
